臺灣花蓮地方法院刑事判決　　　　　　　100年度訴字第157號
公　訴　人　臺灣花蓮地方法院檢察署檢察官
被　　　告　鍾振華
上列被告因違反毒品危害防制條例案件，經檢察官提起公訴（99
年度偵字第5861號、100年度偵緝字第100號），被告於準備程序
進行中為有罪之陳述，經本院合議庭裁定改以簡式審判程序，並
判決如下：
    主  文
鍾振華施用第一級毒品，累犯，處有期徒刑拾月。扣案之甲基安
非他命壹包（含袋毛重壹點零零伍柒公克；驗餘淨重零點玖玖陸
捌公克）沒收銷燬之；扣案之玻璃球壹個沒收之。
    事  實
一、鍾振華於民國95年間因施用毒品案件，經本院裁定送觀察、
    勒戒後，認無繼續施用毒品之傾向，由臺灣花蓮地方法院檢
    察署檢察官為不起訴處分確定後；又於 96年6月間因施用毒
    品案件，經本院判處有期徒刑2月，減為有期徒刑1月確定；
    復於同年11月間因施用毒品案件，經本院判處有期徒刑 3月
    確定；又於97年10月間因施用毒品案件，經本院判處有期徒
    刑 5月確定；於同年12月間又因施用毒品案件，經本院判處
    有期徒刑5月確定，嗣於 98年1月8日易科罰金執行完畢。詎
    其仍未戒除毒癮，明知海洛因、甲基安非他命分別係毒品危
    害防制條例所稱之第一、二級毒品，不得非法持有及施用，
    竟基於同時施用第一、二級毒品之犯意，於99年11月21日10
    時許，在花蓮縣吉安鄉光華二村某工廠內，將海洛因、甲基
    安非他命同時放進玻璃球內，以火燒烤吸食其煙霧之方式，
    同時非法施用海洛因、甲基安非他命 1次。嗣於翌日（22日
    ）19時30分許，為警持本院核發之搜索票在花蓮縣花蓮市○
    ○街97號旁工寮查獲，並當場扣得其有之甲基安非他命 1包
    （含袋毛重1.0057公克），以及其所有供（但非專供）施用
    毒品所用之玻璃球 1個，並採集其尿液送驗結果呈鴉片類及
    安非他命類陽性反應，而查悉上情。
二、案經花蓮縣警察局花蓮分局報告臺灣花蓮地方法院檢察署檢
    察官偵查起訴。
    理  由
一、上揭事實，業據被告鍾振華於警、偵訊及本院準備程序、審
    理時坦承不諱，且被告於上開時、地為警查獲所採尿液送請
    慈濟大學濫用藥物檢驗中心檢驗結果，分別呈嗎啡（海洛因
    屬嗎啡類毒品）及甲基安非他命、安非他命陽性反應等情，
    有慈濟大學濫用藥物檢驗中心檢驗總表、偵辦毒品案件涉嫌
    人尿液檢體採集送驗紀錄表等在卷可證。又在被告身上查獲
    其所有之白色晶體 1包（含袋毛重1.0057公克）經送請慈濟
    大學濫用藥物檢驗中心檢驗結果，確含有甲基安非他命成分
    等情，亦有該檢驗中心出具之中華民國100年4月11日慈大藥
    字第100041102號鑑定書1紙附卷可稽，並有被告所有供（但
    非專供）施用毒品所用之玻璃球 1個扣案可稽，是被告前開
    施用第一、二級毒品之犯行，事證明確，堪以認定。
二、又被告於95年間因施用毒品案件，經本院裁定送觀察、勒戒
    後，認無繼續施用毒品之傾向，由臺灣花蓮地方法院檢察署
    檢察官為不起訴處分確定等情，有臺灣高等法院被告前案紀
    錄表乙份在卷足憑，堪認被告係於前開觀察、勒戒執行完畢
    釋放後， 5年內再犯本件施用第一、二級毒品之犯行，已甚
    明確，犯行足堪認定，應予依法論科。
三、按海洛因、甲基安非他命分別係毒品危害防制條例第2條第2
    項第1、2款所稱之第一、二級毒品。核被告於上開時、地同
    時非法施用海洛因、甲基安非他命 1次之行為，係犯毒品危
    害防制條例第10條第 1項之施用第一級毒品罪及同條例第10
    條第 2項之施用第二級毒品罪。被告施用前持有第一級毒品
    海洛因及施用前、後持有第二級毒品安非他命之低度行為，
    為其施用第一、二級毒品之高度行為所吸收，均不另論處。
    又被告將海洛因、甲基安非他命摻合後同時施用，係一行為
    觸犯上開 2罪名，為想像競合犯，應依刑法第55條之規定，
    從較重之施用第一級毒品罪處斷。至公訴人認被告係分別施
    用第一、二級毒品，然本件並無證據證明被告係分開施用第
    一、二級毒品，依「罪證有疑，利於被告」之法則，被告已
    於本院供承係同時施用第一、二級毒品之自白，應為可採。
    又被告有事實欄所載之前科紀錄及執行情形，有臺灣高等法
    院被告前案紀錄表 1份在卷可查，其受有期徒刑執行完畢後
    ， 5年內故意再犯本件有期徒刑以上之罪，為累犯，應依刑
    法第47條第 1項之規定加重其刑。爰審酌被告前有多次施用
    毒品之前科紀錄，且經觀察、勒戒之處遇後，未能戒斷毒癮
    ，仍繼續施用海洛因、甲基安非他命，戕害自身健康，漠視
    法令禁制，併其犯後坦承犯行之態度，及其犯罪動機、手段
    等一切情狀，量處如主文所示之刑，以示儆懲。
四、至扣案之甲基安非他命 1包（含袋毛重1.0057公克；驗餘淨
    重0.9968公克），應依毒品危害防制條例第18條第 1項前段
    之規定，不問屬於犯人與否，沒收銷燬之。另扣案之玻璃球
    1 個係被告所有供（但非專供）其施用毒品所用之器具，業
    經被告陳明在卷，自應依刑法第38條第1項第2款之規定，併
    予宣告沒收之。
據上論斷，應依刑事訴訟法第273條之1第 1項、第299條第1項前
段，毒品危害防制條例第10條第 1項、第2項、第18條第1項前段
，刑法第11條前段、第55條、第47條第1項、第38條第1項第 2款
，判決如主文。
本案經檢察官張立中到庭執行職務。
中    華    民    國    100    年    6    月    17    日
                  刑事第三庭    法  官  許乃文
以上正本證明與原本無異。
如不服本判決應於收受送達後10日內向本院提出上訴書狀，並應
敘述具體理由。其未敘述上訴理由者，應於上訴期間屆滿後20日
內向本院補提理由書(均須按他造當事人之人數附繕本)「切勿逕
送上級法院」。
中    華    民    國   100    年    6     月    17    日
                                書記官
附錄本判決論罪之法律條文：
毒品危害防制條例第10條：
施用第一級毒品者，處 6 月以上 5 年以下有期徒刑。
施用第二級毒品者，處 3 年以下有期徒刑。